# 应收款项坏账政策变更，属于会计政策变更还是会计估计变更？

提问人：vienne007 时间：2018-05-18 14:26:34
请问，关联方、保证金、押金原来按账龄计提坏账，今年改为不计提，属于会计政策变更还是会计估计变更？
谢谢！

回答人：chenyiwei
坏账准备计提的具体方法和比例的变更属于会计估计变更。但对于你说的情况，建议首先确定变更后的坏账准备会计估计是否合理（例如历史上这些性质的款项是否未发生过坏账），其次考虑为何企业选择在本年度进行该项变更，是否对其利润有重大影响。